臺灣嘉義地方法院民事判決
111年度訴字第171號
原      告  曹瀞文  

            劉承讓  
共      同
訴訟代理人  李冠衡律師
被      告  翁士涵  


訴訟代理人  張芳瑜  
上列當事人間請求損害賠償事件，經原告提起刑事附帶民事訴訟
，由本院刑事庭裁定移送前來(110年度附民字第169號)，本院於
民國111年5月31日辯論終結，判決如下：
    主  文
一、被告應給付原告新臺幣貳拾萬元，及自民國110年11月20日
    起至清償日止，按年息百分之五計算之利息。
二、訴訟費用由被告負擔。　　
三、本判決第一項得假執行。
　　事實及理由
一、原告主張：
㈠、被告主觀上得預見提供自己金融帳戶之金融卡及密碼予缺乏
    信賴基礎之人使用，有被詐騙集團用於詐欺取財不法用途之
    可能，卻仍基於幫助詐欺取財、幫助洗錢之不確定故意，於
    民國110年4月30日上午10時許，在高雄市「85大樓」某房間
    內，將其所申辦之中國信託商業銀行000-000000000000號帳
    戶（下稱系爭帳戶）之金融卡與密碼交付年籍、真實姓名不
    詳，臉書暱稱為「陳曉曉」之人，容任該人使用系爭帳戶。
    「陳曉曉」取得系爭帳戶金融卡及密碼後，使用通訊軟體LI
    NE以「尚仁」、「陳主任」之暱稱，向訴外人劉柏宏（於11
    0年9月4日死亡）佯稱可註冊晨星博奕網站後，儲值投資獲
    利，劉柏宏因而陷於錯誤，於110年5月3日分別匯款新臺幣
    （下同）10萬元、10萬元至系爭帳戶內，受有遭詐騙集團領
    取共20萬元之損害，被告上開犯行，業經鈞院111年金簡字
    第12號刑事簡易判決被告幫助犯洗錢罪在案。
㈡、被告幫助詐欺，屬不法行為且應認係背於善良風俗之方法，
    侵害劉柏宏之財產權，且經鈞院判決認定被告違反刑法詐欺
    罪章及洗錢防制法等保護他人之法律，致劉柏宏受有20萬元
    之損害，爰依民法第184條第1項前段、後段、同條第2項規
    定選擇合併，請求被告賠償劉柏宏之損害。
㈢、又劉柏宏於110年9月4日死亡，原告曹瀞文、劉承讓為劉柏宏
    之全體繼承人，爰依民法第1138條、1148條第1項規定，繼
    承劉柏宏對被告之前開債權。
㈣、並聲明：
　1.被告應給付原告20萬元，及自起訴狀繕本送達翌日起至清償
　　日止，按年息百分之5計算之利息。
  2.原告願供擔保，請准予宣告假執行。　　
二、被告則以：
    對原告請求事實不爭執，只是希望可以共賠償10萬元，並分
    期給付，每期給付1,000元等語置辯。
三、本院之判斷：
㈠、本件原告主張其等之被繼承人即劉柏宏於110年5月3日分別匯
    款10萬元、10萬元至系爭帳戶內等情，有本院111年度金簡
    字第12號判決認定在案，並經本院依職權調閱上開刑事案卷
    核閱無訛。又被告就其所犯幫助洗錢罪，亦經本院刑事庭以
    111年度金簡字第12號違反洗錢防制法等案件，判處幫助犯
    洗錢防制法第14條第1項之洗錢罪，處有期徒刑6月，併科罰
    金2萬元，罰金如易服勞役，以1千元折算1日。緩刑5年，並
    應按該判決附表二「給付方法」欄所示方式履行賠償內容在
    案，此有該案刑事判決附卷為憑，可知被告確有提供系爭帳
    戶供不詳姓名之人使用行徑，被告對此亦不爭執，自堪信原
    告上開之主張為真實。
㈡、按因故意或過失不法侵害他人之權利者，負損害賠償責任，
    民法第184條第1項前段定有明文。次按數人共同不法侵害他
    人之權利者，連帶負損害賠償責任；幫助人視為共同行為人
    ，民法第185條第1項前段、第2項定有明文。次按，繼承人
    自繼承開始時，除本法另有規定外，承受被繼承人財產上之
    一切權利、義務，民法第1148條第1項本文規定甚明。被告
    將其所有系爭帳戶之金融卡及密碼交予詐騙集團所屬成員，
    供作該詐騙集團詐騙他人之用，係幫助詐欺取財罪，而劉柏
    宏遭系爭詐騙集團詐欺，先後匯款共計20萬元至系爭帳戶中
    ，乃共同侵害劉柏宏財產權，原告為劉柏宏之繼承人，依上
    開規定，依民法第184條第1項前段、第185條侵權行為之法
    律關係，請求被告賠償劉柏宏所受損害20萬元，核屬有據。
四、綜上所述，原告依民法第184條第1項前段，請求被告給付20
    萬元，及自刑事附帶民事訴訟起訴狀繕本送達翌日即110年1
    1月20日起至清償日止，按週年利率百分之5計算之利息，為
    有理由，應予准許。
五、因原告陳明就民法第184條第1項前段、後段、同條第2項規
    定，選擇合併，故擇一判決其勝訴即可，即無須再就民法第
    184條後段、同條第2項規定之侵權行為審論之，至兩造其餘
    攻擊防禦方法及立證，經核不影響判決結果，爰未逐一論敘
    ，末此指明。
六、本判決所命給付之金額未逾50萬元，依民事訴訟法第389條
    第1項第5款規定，應依職權宣告假執行，此部分原告雖陳明
    願供擔保，聲請宣告假執行，然其聲請僅係促使法院為職權
    之發動，爰不另為假執行准駁之諭知。
七、訴訟費用裁判之依據：民事訴訟法第78條。　
中　　華　　民　　國　　111 　年　　6 　　月　　10　　日
                       民事第三庭法　官  曾文欣
以上正本係照原本作成。
如對本判決上訴須於判決送達後20日內向本院提出上訴狀（須按
對造人數提出繕本）。
如委任律師提起上訴者，應一併繳納上訴審裁判費。
中　　華　　民　　國　　111 　年　　6 　　月　　10　　日
                                 書記官　陳慶昀